【裁判字號】    97,易,304
【裁判日期】    970507
【裁判案由】    竊盜
【裁判全文】
臺灣雲林地方法院刑事判決               97年度易字第304號
公  訴  人  臺灣雲林地方法院檢察署檢察官
被      告  己○○
上列被告因竊盜案件，經檢察官提起公訴（97年度偵字第752 號
、第1028號、第1540號），本院判決如下：
    主  文
己○○犯竊盜罪，處有期徒刑肆月；又犯攜帶兇器竊盜罪，處有
期徒刑陸月，扣案玻璃切割刀壹把沒收之；又犯竊盜罪，處有期
徒刑貳月；又犯竊盜罪，處有期徒刑貳月。應執行有期徒刑壹年
，扣案玻璃切割刀壹把沒收之。
    犯  罪  事  實
一、己○○基於意圖為自己不法所有之犯意，分別為下列竊盜行
    為：
（一）民國97年1 月5 日上午10時5 分許，己○○駕駛車牌號碼
      MN-0096 號自用小客車，途經雲林縣古坑鄉○○路161 號
      乙○○住處時，見該處大門未上鎖，竟意圖為自己不法所
      有，侵入該住宅內（無故侵入住宅部分未據告訴），而以
      徒手方式，竊取乙○○所有皮包1 個（內有皮夾2 個、中
      國信託商業銀行信用卡2 張、玉山銀行信用卡、郵局金融
      卡及臺灣中小企業銀行現金卡各1 張、彰化銀行、玉山銀
      行存摺各1 本、耳環、墜子各1 個、戒指1 只、印章1 個
      、公司磁卡1 張、少年輔導會識別證1 張、學校鑰匙2 串
      及現金新臺幣（除另註明外，下同）9 萬4 千元、美金2
      百元、郵局禮券2 千元），得手後旋駕車離去。
（二）97年2 月4 日下午4 時許，己○○意圖為自己不法所有，
      在雲林縣西螺鎮○○路111 號前，持其所有，客觀上足供
      兇器使用之玻璃切割刀1 把，切割丙○○所有之車牌號碼
      7195-MA 號自用小客車右側後座車窗，再以路旁撿拾之石
      頭打破副駕駛座車窗後（毀損部分未據告訴），侵入車內
      竊取丙○○所有筆記型電腦1 部、合作金庫銀行、中國國
      際商業銀行、京城銀行及斗南鎮農會存摺各1 本、印章3
      顆、星辰表1 只、衛星導航遙控器1 個、1 萬5 千元紅包
      1 個等物，己○○得手後均據為己有，並於97年2 月5 日
      將筆記型電腦持至雲林縣林內鄉○○村○○路534 號，以
      1 萬2 千元之價格，出售給不知情的周相妘。
（三）97年2 月1 日上午8 時許，己○○意圖為自己不法所有，
      侵入雲林縣莿桐鄉大美村溪美2 之2 號丁○○住處（無故
      侵入住宅部分未據告訴），以徒手方式，竊取丁○○所有
      粉紅色外殼電腦主機1 臺、程式光碟片1 組及現金6 千元
      ，得手後據為己有，並於97年2 月23日左右，將電腦主機
      以4 千元之價格，出售給不知情的簡俊平。
（四）97年2 月27日下午某時，己○○意圖為自己不法所有，在
      雲林縣斗六市○○路55號路旁，利用車門未上鎖之機會，
      以徒手方式，竊取陳川上所有，而由戊○○使用之車牌號
      碼4031-PW 號自用小客車1 部，得手後據為己有。嗣於同
      日下午5 時10分許，為警在己○○雲林縣古坑鄉○○村○○路13巷5 號住處前查獲。
二、案經乙○○訴由雲林縣警察局斗南分局報告、戊○○訴由雲
    林縣警察局移送臺灣雲林地方法院檢察署檢察官偵查起訴。
    理  由
一、訊據被告己○○對於上開4 次竊盜犯行均坦承不諱，核與乙○○、丙○○、丁○○、戊○○於警訊或偵查中指訴相符，
    並與簡俊平、周相妘、甲○○、陳中平、劉俊任於警訊或偵
    查中供述一致，復有丁○○履歷表、雲林縣警察局車輛協尋
    電腦輸入單、失車紀錄各1 張、贓物認領保管單3 張、車籍
    查詢基本資料詳細畫面各2 張，照片10張等在卷，以及玻璃
    切割刀1 把扣案可為佐證，被告犯行應可認定。
二、核被告己○○所為竊取乙○○財物部分，係犯刑法第320 條
    第1 項之普通竊盜罪；竊取丙○○財物部分，因被告行竊時
    使用之玻璃切割刀全長18.3公分，其中握柄部分為硬質塑膠
    材質長12 .2 公分，刃部部分為銅質長5.1 公分，呈鈍箭鏃
    狀，尖端有略突出之堅硬銀白金屬滾輪，此經檢察官於偵查
    中勘驗明確，是依此玻璃切割刀之材質及尺寸，對於人之生
    命、身體已足產生威脅，被告用以行竊，應係犯刑法第321
    條第1 項第3 款之攜帶兇器竊盜罪；所為竊取丁○○財物部
    分及竊取戊○○財物部分，均係犯刑法第320 條第1 項之普
    通竊盜罪。被告所為4 次竊盜行為，時間、地點、被害人均
    不相同，犯罪個別，應分論併罰。爰審酌被告具有高職學歷
    ，年輕力壯竟不思以正途賺取財物，以及各次竊盜所用手段
    、相間隔之時間、在警訊、偵查之初尚否認犯行，後於偵查
    中就竊取乙○○財物部分仍飾詞否認，直至起訴後始全部坦
    承，且均尚未賠償被害人損失等犯後態度，認檢察官所求處
    之刑度應屬適當，爰各量處如主文所示之刑，並定其應執行
    之刑。扣案玻璃切割刀1 把，係被告所有，供犯行竊丙○○
    財物所用，此業據被告明白承認，爰依刑法第38條第1 項第
    第2 款規定宣告沒收。
據上論斷，應依刑事訴訟法第299 條第1 項前段，刑法第320 條
第1 項、第321 條第1 項第3 款、第51條第5 款、第38條第1 項
第2 款，刑法施行法第1 條之1 第1 項、第2 項前段，判決如主
文。
本案經檢察官廖弼妍到庭執行職務
中    華    民    國    97    年    5     月    7     日
                  刑事第二庭    法  官  劉  國  賓
以上正本證明與原本無異。
如不服本判決，應於判決送達後10日內，向本院提出上訴狀。
                                書記官  魏  輝  碩
中    華    民    國    97    年    5     月    7     日
中華民國刑法第320條第1項
（普通竊盜罪、竊佔罪）
意圖為自己或第三人不法之所有，而竊取他人之動產者，為竊盜
罪，處5 年以下有期徒刑、拘役或5 百元以下罰金。
意圖為自己或第三人不法之利益，而竊佔他人之不動產者，依前
項之規定處斷。
前二項之未遂犯罰之。
中華民國刑法第321條第1項第3款
（加重竊盜罪）
犯竊盜罪而有左列情形之一者，處6 月以上5 年以下有期徒刑：
一  於夜間侵入住宅或有人居住之建築物、船艦或隱匿其內而犯
    之者。
二  毀越門扇、牆垣或其他安全設備而犯之者。
三  攜帶兇器而犯之者。
四  結夥三人以上而犯之者。
五  乘火災、水災或其他災害之際而犯之者。
六  在車站或埠頭而犯之者。
前項之未遂犯罰之。


司法院資訊處製作；財團法人民間司法改革基金會備份。
